# 民办非企业撤销中的会计处理问题－请教陈老师

提问人：jhoct 时间：2010-05-10 11:31:18
母公司是上市公司，下面有一个研发中心，以民办非企业形式注册。现在公司想撤销该研发中心。根据《社会团体登记管理条例 民办非企业单位登记管理暂行条例 释义》，“清偿后，对剩余财产不得分配，而必须在业务主管单位和有关部门的指导下，用于发展同类型的民办非企业单位，不得挪作他用”。
请问陈老师，这个应该如何理解。如果公司不打算再成立类似的单位，清算后的财产也不得分配么？如果该单位累计亏损，净资产为负数的话，对清算和撤销程序又有什么影响？应当如何进行帐务处理？
谢谢！

回答人：chenyiwei
回复 楼主 jhoct 的帖子个人理解，这个规定的文字表述表明，至少在理论上，被清算的民办非企业单位（民间非营利组织）的剩余财产不能分配给出资人。对于这类被投资单位，需要关注出资人虽然可以控制被投资单位的财务和经营政策，但可能不能从中获取经济利益，因此可能不能将其纳入合并报表范围。